【裁判字號】    90,台上,6916
【裁判日期】    901108
【裁判案由】    偽造有價證券等罪
【裁判全文】
最高法院刑事判決                                九十年度台上字第六九一六號
    上  訴  人  甲  ○
右上訴人因偽造有價證券等罪案件，不服台灣高等法院高雄分院中華民國九十年七月
三十一日第二審判決（八十九年度上訴字第一五四二號，起訴案號：台灣高雄地方法
院檢察署八十八年度偵緝字第二○三二號），提起上訴，本院判決如左：
    主  文
上訴駁回。
    理  由
一偽造有價證券部分：
按刑事訴訟法第三百七十七條規定，上訴於第三審法院，非以判決違背法令為理由，
不得為之。是提起第三審上訴，應以原判決違背法令為理由，係屬法定要件。如果上
訴理由狀並未依據卷內訴訟資料，具體指摘原判決不適用何種法則或如何適用不當，
或所指摘原判決違法情事，顯與法律規定得為第三審上訴理由之違法情形，不相適合
時，均應認其上訴為違背法律上之程式，予以駁回。本件原判決撤銷第一審不當之判
決，仍依牽連犯關係，從一重論處上訴人甲○意圖供行使之用，而偽造有價證券累犯
罪刑。已詳認定犯罪事實之依據及憑以認定之理由，並對上訴人否認犯罪之辯詞，
如何不足採信，均已依據卷內資料予以指駁及說明，從形式上觀察，原判決並無任何
違背法令之處。查上訴人因賭博案件，經判處有期徒刑四月，於民國八十六年三月二
十日易科罰金執行完畢，有被告全國前案紀錄表附卷可稽，其雖提出九十年八月十七
日聲請再審狀，謂已對該案聲請再審云云，然此並不足以推翻該案已判決確定執行完
畢之事實，原判決論其為累犯，尚無不合。又原審曾將系爭支票及傳真便條紙影本二
紙、名片一張，送請內政部警政署刑事警察局欲鑑定系爭支票發票日期與傳真便條紙
影本、名片反面上之上訴人筆跡是否相同，因系爭支票發票日期特徵不明顯，難以認
定，有該局九十年三月二十二日刑鑑字第三八二○九號函附卷可憑（見原審卷八十九
頁），上訴意旨謂鑑定結果不能證明該偽填之發票日期係上訴人所為云云，殊與卷存
資料不符，該項鑑定既無結果，即非屬有利於上訴人之證據，原判決未予說明，於判
決無影響。上訴意旨或未依據卷證資料，具體指摘原判決如何違背法令，或置原判決
之論於不顧，徒憑己見，為事實上之爭辯，並對原審採證認事之職權行使及於判決
無影響事項，任意指摘，難謂已符合首揭法定上訴要件，其上訴違背法律上之程式，
應予駁回。
二恐嚇危害安全部分：
按刑事訴訟法第三百七十六條所列各罪之案件，經第二審判決者，不得上訴於第三審
法院，法有明文。本件上訴人恐嚇危害安全部分，原審係依刑法第三百零五條論處罪
刑，核屬刑事訴訟法第三百七十六條第一款之案件。依首開說明，既經第二審判決，
自不得上訴於第三審法院，上訴人竟復提起上訴，顯為法所不許。
據上論結，應依刑事訴訟法第三百九十五條前段，判決如主文。
中      華      民      國     九十     年     十一     月      八      日
                              最高法院刑事第六庭
                                  審判長法官  謝  家  鶴
                                        法官  洪  文  章
                                        法官  花  滿  堂
                                        法官  陳  世  淙
                                        法官  洪  佳  濱
      右正本證明與原本無異
                                              書  記  官
中      華      民      國     九十     年     十一     月     三十     日


司法院資訊處製作；財團法人民間司法改革基金會備份。
